臺灣臺北地方法院刑事判決　　　　　　　96年度易字第3164號
公　訴　人　臺灣臺北地方法院檢察署檢察官
被　　　告　丙○○
上列被告因詐欺案件，經檢察官提起公訴（臺灣臺北地方法院檢
察署96年度偵字第22675 號、96年度偵緝字第2555號）及移送併
辦（臺灣臺北地方法院檢察署96年度偵緝字第2662號、96年度偵
字第24714號 ），於本院準備程序進行中，被告先就被訴事實為
有罪之陳述，經合議庭裁定由受命法官獨任進行簡式審判程序，
茲判決如下：
    主  文
丙○○幫助共同意圖為自己不法之所有，以詐術使人將本人之物
交付，處有期徒刑月，如易科罰金，以新臺幣壹仟元折算壹日
，減為有期徒刑壹月又拾伍日，如易科罰金，以新臺幣壹仟元折
算壹日。
    事  實
一、丙○○可預見將自己銀行帳戶存摺、金融卡及密碼提供他人
    使用，可能遭詐騙集團利用遂行詐欺犯罪，而隱匿他人犯罪
    所得財物或財產利益之流向，竟仍以縱有人以其金融帳戶實
    施詐欺取財犯行，亦不違背其本意之同一幫助犯意，於民國
    95年12月19日及同年月20日，在臺北富邦商業銀行股份有限
    公司新店分行 (下稱富邦銀行 )及第一商業銀行萬華簡易型
    分行 (下稱第一銀行)前，將其所有臺北富邦銀行000000000
    000號帳戶及第一銀行00000000000號帳戶之存摺、提款卡及
    密碼，交付予真實姓名年籍不詳之成年男子，該男子所屬之
    犯罪集團成員旋共同意圖為自己不法所有，遂行下列詐欺犯
    行，丙○○因而提供犯罪之助力：(一)上開真實姓名年籍不詳
    之成年男子所屬犯罪集團之某成年女性成員，於95年12月23
    日，以電話向戊○○佯稱欲與其交友，惟需先確認身分，戊○○即依其指示操作自動提款機，致戊○○持有之金融卡失
    效，後該詐騙集團成員再佯稱若可存款新臺幣 (下同)3萬元
    入該帳戶即可使金融卡復效，致戊○○陷於錯誤，轉帳3萬
    元至丙○○前開富邦銀行帳戶中，前開款項旋遭提領一空，
    戊○○始知受騙。(二)上開真實姓名年籍不詳之成年男子所屬
    犯罪集團之成員，於95年12月23日使用電腦設備連結網際網
    路至雅虎奇摩拍賣網站，見乙○○有意購買筆記型電腦，即
    佯以有筆記型電腦可販賣為幌，撥打電話至乙○○所留之行
    動電話號碼，表示可與其交易，乙○○信以為真，即依該成
    員之指示，於翌日凌晨1時21分許，轉帳1萬6983元至丙○○
    上開富邦銀行之帳戶內，詎乙○○匯款後，即無法與在網路
    上佯稱可售其筆記型電腦之人士聯絡，始知受騙。(三)上開犯
    罪集團所屬之某成年女性成員，於95年12月24日，在SKYPE
    網路聊天室中佯稱係名為「小西」之女子，欲與丁○○交友
    ，並由另名犯罪集團所屬之成年男子，向丁○○偽稱要確認
    身分並指示丁○○依其指示操作自動提款機，使丁○○陷於
    錯誤，轉帳2萬元至丙○○前開第一銀行帳戶中，前開款項
    旋遭提領一空，丁○○始知受騙，嗣報警查悉上情。
二、案經被害人乙○○訴由臺北縣政府警察局新店分局移請臺灣
    臺北地方法院檢察署檢察官暨彰化縣警察局彰化分局報由臺
    灣桃園地方法院檢察署呈請臺灣高等法院檢察署令轉臺灣臺
    北地方法院檢察署檢察官偵查起訴(丁○○部分)，及臺灣臺
    北地方法院檢察署檢察官移送本院併辦(戊○○部分)，被告
    於本院準備程序進行中，就被訴事實為有罪之陳述，經合議
    庭裁定由受命法官獨任進行簡式審判程序。
    理  由
一、上開犯罪事實，業據被告丙○○認罪不諱（見本院96年12月
    26日準備程序筆錄及同日審判筆錄），並據被害人戊○○、
    乙○○、丁○○指訴渠遭詐騙經過明確，且有被害人匯款之
    自動櫃員機交易明細表、台新銀行自動櫃員機交易明細表、
    第一銀行轉帳明細表及被告在第一銀行及富邦銀行之開戶資
    料及帳戶交易明細附卷可稽，是被告自白有上開證據可資佐
    證，堪認與事實相符，可以採信。綜上，本案事證明確，被
    告交付富邦銀行及第一銀行存摺、提款卡及密碼予詐騙集團
    而幫助詐騙集團遂行詐騙犯行，洵堪認定，應予依法論罪科
    刑。
二、查被告僅交付其上開帳戶存摺、金融卡及密碼等予姓名年籍
    不詳之詐騙集團成員，而對其後該詐騙集團成員所為之詐欺
    犯行提供助力，並無共同實施詐欺犯行之犯意聯絡或行為分
    擔，亦即，被告所實施者，非屬詐欺犯行之構成要件行為，
    應為幫助犯。是核被告所為，係刑法第339條第1項詐欺取財
    罪之幫助犯，應依正犯之刑減輕之。又姓名年籍不詳之集團
    成員利用被告提供之帳戶詐欺財物，有男性亦有女性，其等
    相互分工達成詐欺犯行，有犯意聯絡或行為分擔，該詐欺集
    團成員間應論以共同正犯。又被告以一出售銀行帳戶之行為
    ( 交付2本存摺)，幫助不詳之詐騙集團成員詐騙戊○○、乙○○及丁○○3人交付財物，係以一行為幫助3次詐欺犯行，
    依刑法第55條規定，為想像競合犯，應以一幫助詐欺罪論處
    。有關被害人戊○○受詐欺部分，雖未據檢察官起訴，然與
    已起訴部分有一罪之關係，本院自得併予審究。爰審酌被告
    之素行、犯罪之動機、被害人受有財產損害，但所受損害金
    額非鉅，且被告犯罪後坦承犯行，尚表悔意，態度良好等一
    切情狀，量處有期徒刑3月，並諭知易科罰金之折算標準，
    以示懲儆。
三、被告於96年5月30 日經臺灣臺北地方法院檢察署以甲○盛能
    緝字第2287號通緝 (見臺灣臺北地方法院檢察署96年度偵字
    第6442號卷第33頁 )，嗣臺灣桃園地方法院檢察署檢察官偵
    辦該署96年度偵字第15092號案件時，於96年7月18日查址，
    發現被告遷移新址至臺北縣新店市○○街55號6 樓，乃依址
    傳喚被告到庭，被告於96年8月7日到庭後陳稱居住於臺北縣
    新店市○○路195號3樓，嗣上開臺灣桃園地方法院檢察署96
    年度偵字第15092 號，經臺灣高等法院檢察署令轉臺灣臺北
    地方法院檢察署偵辦，案分96年度偵字第22675 號，經承辦
    檢察官閱卷後，發現被告有臺北縣新店市○○街55號6 樓及
    臺北縣新店市○○路195號3樓新址，乃依址傳喚，被告於96
    年11月20日自行到庭接受檢察官調查。經查，被告於96年4
    月24日前犯罪，於中華民國96年罪犯減刑條例施行前經通緝
    ，嗣於96年12月31日前自行到庭，並無該條例第5條之情形
    ，應依該條例第2條第1項之規定減其刑期2分之1，並諭知易
    科罰金之折算標準。
據上論斷，應依刑事訴訟法第273 條之1 第1 項、第299 條第1
項前段，刑法第28條、第30條第1 項、第2 項、第339 條第1 項
、第55條、第41條第1 項前段，刑法施行法第1 條之1 ，中華民
國罪犯減刑條例第2條第1項、第7條、第9條，判決如主文。
本案經檢察官汪南均到庭執行職務。
中　　華　　民　　國　　96　　年　　12　　月　　31　　日
                  刑事第九庭  法  官    蘇素娥
上正本證明與原本無異。
如不服本判決，應於判決送達後10日內向本院提出上訴狀（應抄
附繕本）。告訴人或被害人如對於本判決不服者，應具備理由請
求檢察官上訴，其上訴期間之計算係以檢察官收受判決正本之日
期為準。
                              書記官    殷玉芬
中　　華　　民　　國　　97　　年　　1 　　月　　2 　　日
附錄本案論罪科刑法條全文：
中華民國刑法第339條
意圖為自己或第三人不法之所有，以詐術使人將本人或第三人之
物交付者，處5 年以下有期徒刑、拘役或科或併科1 千元以下罰
金。
以前項方法得財產上不法之利益或使第三人得之者，亦同。
前二項之未遂犯罰之。
中華民國刑法第30條
幫助他人實行犯罪行為者，為幫助犯。雖他人不知幫助之情者，
亦同。
幫助犯之處罰，得按正犯之刑減輕之。
